【裁判字號】    90,上易,257
【裁判日期】    900605
【裁判案由】    傷害
【裁判全文】
臺灣高等法院刑事判決                              九十年度上易字第二五七號
    上  訴  人
    即  被  告    甲○○
    選任辯護人    李明諭
右上訴人即被告因傷害案件，不服臺灣板橋地方法院八十九年度易字第二八七七號，
中華民國八十九年十一月二十七日第一審判決（起訴案號：臺灣板橋地方法院檢察署
八十九年度偵字第一一四一七號）提起上訴，本院判決如左：
    主  文
上訴駁回。
甲○○緩刑貳年。
    事  實
一、甲○○於民國八十九年四月十七日晚間十時許（起訴書記載為十一時許），在臺
    北縣三重市○○路二六七巷五號住處，因耳聞胞兄乙○○（業經原審判處有期徒
    刑八月，因上訴逾期，另經本院判決上訴駁回）在樓下與已別居之配偶丁○○及
    丙○○兄妹為牽取機車之事起爭執，遂下樓查看，並與乙○○共同基於傷害丙○○之犯意聯絡，聯手毆打丙○○，致丙○○受有左頰鈍挫傷、右手掌鈍挫傷０．
    五Ｘ一．五平方公分、左膝鈍挫傷二Ｘ０．八平方公分及頭部外傷等傷害。
二、案經丙○○訴請臺灣板橋地方法院檢察署檢察官偵查起訴。
    理  由
一、訊據被告甲○○，矢口否認有何傷害犯行，辯稱：當天伊在住處三樓睡覺，聞樓
    下有人爭吵，由二樓陽台見胞兄乙○○與告訴人丙○○互相扭打，旋即著裝下樓
    勸架，並未毆打告訴人云云。
二、經查，右揭事實，業據告訴人丙○○於偵查及原審審理時指訴綦詳，核與另一遭
    共同被告乙○○傷害之告訴人丁○○證述之情節悉相符合，並有診斷證明書二紙
    在卷可資佐證；參以共同被告乙○○於偵查中供稱：「我弟弟在樓上看見，不知
    道丙○○是我太太的哥哥，所以衝下來發生扭打，後來丙○○表明身分，就沒再
    打了。」（偵查卷第二二頁反面），及被告甲○○於原審審理時自承：「我抓住
    丙○○，沒有打他，只有壓制他，．．．我只有跟丙○○在我們家樓下有肢體的
    衝突，之後就沒有了。」（原審八十九年十一月十三日審理筆錄）等語，益徵告
    訴人之所指非虛。反觀被告與其胞兄乙○○二人所辯情由，非但互有扞格，且與
    彼等聲請訊問之證人即彼等之嬸母（原審判決書記載為伯母）戊○○於原審審理
    及本院調查時分別所證述：「丁○○的哥哥不讓丁○○回夫家住，要把丁○○帶
    走，所以乙○○就擋住丙○○，不讓丙○○帶走丁○○，丙○○就出手打乙○○
    ，一路毆打拉扯到巷子口，這時被告甲○○從三樓樓上下樓，幫忙拉開雙方，丙○○就拉著丁○○要跑，跑在馬路上時，丁○○自己就跌倒了，她哥哥就趕忙把
    她拉起來，乙○○當時還沒有追上丁○○，丁○○就自己跌倒了，丁○○跌倒時
    ，乙○○離她還有好一段距離，後來警察就過來了。」（原審八十九年十一月十
    三日審判筆錄）；「乙○○與丁○○兄妹在住處樓下吵得很兇，我站在巷口有看
    到，甲○○聞聲下樓，站在中間，排開雙方，他們就沒有再吵，整個過程我都沒
    有看到有人動手」（本院九十年四月十八日訊問筆錄），亦多所齟齬，無以信實
    ，俱徵被告所辯及證人戊○○所述，胥屬串飾迴護、避就卸責之詞，不足採信。
    本件事證明確，被告之犯行洵堪認定。
三、核被告甲○○所為，係犯刑法第二百七十七條第一項之傷害罪。其與經原審判處
    有期徒刑八月之被告乙○○二人間，有犯意之聯絡及行為之分擔，應論以共同正
    犯。
四、原審基此認定，援引刑事訴訟法第二百九十九條第一項前段、刑法第二十八條、
    第二百七十七條第一項、第四十一條、罰金罰鍰提高標準條例第一條前段、第二
    條等規定，經審酌被告犯罪之動機、手段、與告訴人之關係及犯罪後之態度等一
    切情狀，量處被告有期徒刑四月，並諭知易科罰金之折算標準，經核其認事、用
    法及量刑，均無違誤，應予維持。被告提起上訴，空言否認犯罪，為無理由，應
    予駁回。查被告前未曾受有期徒刑以上刑之宣告，有臺灣高等法院檢察署刑案紀
    錄簡覆表附卷可稽，被告經此次偵、審程序及科刑判決之教訓後，當知所警惕，
    信無再犯之虞，本院因認對被告所處之刑，以暫不執行為適當，爰併予宣告緩刑
    二年，以啟自新。
據上論斷，應依刑事訴訟法第三百六十八條，刑法第七十四條第一款，判決如主文。
本案經檢察官劉惟宗到庭執行職務
中    華    民    國      九十      年      六      月        五        日
                              臺灣高等法院刑事第六庭
                                  審判長法  官  陳  春  秋
                                        法  官  高  明  哲
                                        法  官  王  麗  莉
右正本證明與原本無異。
不得上訴。
                                        書記官  胡    儀
中    華    民    國      九十      年      六      月        七        日
附錄：本案論罪科刑法條全文
刑法第二百七十七條
傷害人之身體或健康者，處三年以下有期徒刑、拘役或一千元以下罰金。
犯前項之罪，因而致人於死者，處無期徒刑或七年以上有期徒刑，致重傷者，處三年
以上、十年以下有期徒刑。


司法院資訊處製作；財團法人民間司法改革基金會備份。
